# 股权激励的递延所得税问题

提问人：threespring 时间：2023-04-09 21:32:28
请教陈版，股权激励如果计入在建工程、生产成本、制造费用 在计提当期并没影响会计利润和应纳税所得额，是否确认递延所得税？若确认对方科目是所得税费用还是资本公积？目前公司股权激励计入在建工程的，确认递延所得税对方科目用的是所得税费用。

回答人：chenyiwei
如果股权激励费用需计入在建工程成本的，则此时可能因触发“初始确认豁免”而不应确认递延所得税资产或负债（既不是企业合并，且初始确认时既不影响会计利润也不影响应纳税所得额的资产、负债的初始确认）。当然要注意对这部分暂时性差异进行备查登记，以免后续对这部分暂时性差异转回时发生会计处理错误。